Inventaris van het archief van het Stafbureau van het Ministerie van Landbouw, Natuur en Voedselkwaliteit, 1969-1984
Nationaal Archief, Den Haag
Ministerie van Landbouw, Natuur en Visserij: Stafbureau
LNV: Stafbureau
oudste stuk - jongste stuk: 1969-1984
merendeel 1969-1984
L7
141 inventarisnummers; 2,20 meter
Normale geschreven, getypte en gedrukte documenten, geen bijzondere handschriften.
Nationaal Archief, Den Haag
Stafbureau, 1969-1984
Dit archief bevat de neerslag van de handelingen van het Stafbureau van het Ministerie van Landbouw, Natuur en Voedselkwaliteit.
Archiefvorming
Geschiedenis van de archiefvormer
Bij het Ministerie van Landbouw en Visserij werd per 2 januari 1969 het Stafbureau ingesteld.
Dit bureau had tot taak: “het informeren en adviseren met betrekking tot al hetgeen de Minister behoeft voor zijn oordeelsvorming en beleidsbepaling inzake algemeen politieke, algemeen economische, financieel-economische en sociaal-economische vraagstukken, en welke groep de Minister ook overigens ten dienste zal staan voor incidentele opdrachten van welke aard ook, een en ander voor zover niet of niet overwegend behorend tot het ressort van de directoraten-generaal en van de algemene directies en afdelingen van het departement.”
Uit deze vrij abstracte taakomschrijving vloeiden voor het Stafbureau een aantal specifieke taken voort zoals de begeleiding van de belastingheffing in de agrarische sector, het sociaaleconomische beleid in de landbouw, het beleid ten aanzien van zelfstandigen en loontrekkenden en het energiebeleid.
Contacten buiten het departement werden onderhouden met o.a. de Sociaal-Economische Raad en de Bankraad, en met beleidsorganen van het (veelal landbouw) bedrijfsleven.
Vanaf 1985 werden de taken van het Stafbureau overgenomen door het Kabinet en hield het Stafbureau op te bestaan.
Geschiedenis van het archiefbeheer
Bij de afzonderlijke archiefblokken van dit archief zijn voor de blokken 1969 – 1970 en 1980 – 1984 de complete eigentijdse toegangen aangetroffen. Van de periode 1971 – 1979 is slechts ten dele een toegang aangetroffen. Ook bij het blok met daarin de verslagen van stafvergaderingen bevond zich geen toegang. In de dossierinventarissen wordt per bladzijde de titel van de map en de datering van de stukken vermeld, alsmede de inhoud van de dossiers.
De inhoud van de mappen bestond voornamelijk uit ontvangen stukken, interne correspondentie en het beantwoorden van vragen op verschillende niveaus: zowel aan
burgers, organisaties, maar ook aan ministers en directies.
Door de archiefvormer is in sommige mappen ordening aangebracht op onderwerp door middel van tabbladen. In interne correspondentie was vaak slecht aangegeven wat de functie van het stuk was of wat de functie van de aangeschreven persoon was. Ook zijn er diverse stukken aangetroffen die ondertekend worden door de secretaris-generaal op papier van het stafbureau. Het lijkt om een aantal voorvallen te gaan: de stukken van de secretaris-generaal zullen in beginsel bewaard zijn in het archief van het kabinet van het ministerie van Landbouw, Natuur en Voedselkwaliteit.
De verwerving van het archief
Het archief is in 2016 door Ministerie van Landbouw, Natuur en Voedselkwaliteit overgebracht naar het Nationaal Archief, krachtens artikel 12 van de Archiefwet 1995
Inhoud en structuur van het archief
Inhoud
De neerslag in dit archief omdat het informeren en adviseren met betrekking tot al hetgeen de Minister nodig heeft voor het vormen van een oordeel en het bepalen van het beleid inzake algemeen politieke, algemeen economische, financieel-economische en sociaal-economische vraagstukken. Verder is hier de neerslag te vinden voor incidentele opdrachten voor de minister ongeacht de aard zo ver dit niet toebehoorde aan een van de andere organisatieonderdelen van het ministerie van LNV.
Selectie en vernietiging
Selectielijst voor de neerslag van de handelingen van de Minister van Landbouw, Natuur en Voedselkwaliteit en de onder hem ressorterende actoren op het beleidsterrein Rijksbegroting over de periode 1945–2000. Deze lijst is gepubliceerd in de Staatscourant 30 juli 1998, nr. 142. Rekening houdend met de actualisatie in de Staatscourant 31 maart 2005, nr. 62 / pag. 34. Handeling 501
Selectielijst voor de neerslag van de handelingen van de Minister van Landbouw, Natuur en Voedselkwaliteit en de onder hem ressorterende actoren op het beleidsterrein Voorlichting van de rijksoverheid, over de periode 1945–. Deze lijst is gepubliceerd in de Staatscourant 16 december 2005, nr. 245. Rekening houdend met de actualisatie in de Staatscourant 14 juni 2007, nr. 112 / pag. 10. Handeling 123
Selectielijst voor de neerslag van de handelingen van de Minister van Landbouw, Natuur en Voedselkwaliteit en de onder hem ressorterende actoren op het deelbeleidsterrein arbeidsverhoudingen bij de overheid over de periode 1945-1995 (1997). Deze lijst is gepubliceerd in Staatscourant 16 oktober 2001, nr. 200 / pag. 10. Rekening houdend met het Basisselectiedocument op het deelbeleidsterrein van personeelszaken, t.w. het personeelsdossier. Deze lijst is gepubliceerd in de Staatscourant 20 november 2007, nr. 225 / pag. 15 en gerectificeerd in de Staatscourant 18 december 2007, nr. 245. Handeling 190
Selectielijst voor de neerslag van de handelingen van de Minister van Landbouw, Natuur en Voedselkwaliteit en de onder hem ressorterende actoren op het deelbeleidsterrein personeelsinformatievoorziening en -administratie over de periode 1945-1996. Deze lijst is gepubliceerd in de Staatscourant 17 oktober 2001, nr. 201 / pag. 10) Rekening houdend met het Basisselectiedocument op het deelbeleidsterrein van personeelszaken, t.w. het personeelsdossier. Deze lijst is gepubliceerd in de Staatscourant 20 november 2007, nr. 225 / pag. 15 en gerectificeerd in de Staatscourant 18 december 2007, nr. 245. Handeling 49
Selectielijst voor de neerslag van de handelingen van de Minister van Landbouw, Natuur en Voedselkwaliteit en de onder hem ressorterende actoren op het beleidsterrein Overheidsinformatievoorziening over de periode 1945–1999. Deze lijst is gepubliceerd in de Staatscourant 20 oktober 2003, nr. 202 / pag. 11. Handelingen 64, 109, 119
Selectielijst voor de neerslag van de handelingen van de Minister van Landbouw, Natuur en Voedselkwaliteit en de onder hem ressorterende actoren op het beleidsterrein Organisatie van de Rijksoverheid over de periode 1945–1999. Deze lijst is gepubliceerd in de Staatcourant van 30 juli 1998, nr. 142. Rekening houdend met de actualisatie in de Staatscourant 31 maart 2005, nr. 62 / pag. 34. Handelingen 283, 318, 357
Selectielijst voor de neerslag van de handelingen van de Minister van Landbouw, Natuur en Voedselkwaliteit en de onder hem ressorterende actoren op het beleidsterrein Voedselvoorziening en agrarisch markt- en prijsbeleid (1934) 1945 – 2000. Deze lijst is gepubliceerd in de Staatscourant van 12 oktober 2007, nr. 198 / pag. 13. Handelingen 18 en 19
Basisselectiedocument voor de Minister van Landbouw, Natuur en Voedselkwaliteit en de onder hem ressorterende actoren op het deelbeleidsterrein van personeelszaken, t.w. het personeelsdossier. Dit selectiedocument is gepubliceerd in de Staatscourant 20 november 2007, nr. 225 / pag. 15 en gerectificeerd in de Staatscourant 18 december 2007, nr. 245. Handelingen 4, 5, 26
Aanvullingen
Er worden geen aanvullingen verwacht.
Ordening van het archief
In beginsel is de indeling gevormd naar de originele archiefcodes gebruikt door de archiefvormer. Er is echter na de bewerking besloten een deel van de eenheden opnieuw te ordenen. Hiertoe is besloten omdat sommige eenheden door de archiefvormer een onjuiste code meegekregen hebben en omdat de bewaarde stukken vrijwel allemaal betrekking hebben tot het informeren van minister, staatssecretaris of secretaris-generaal.
Zo is er een aantal stukken die in de originele ordening een code met betrekking tot ’07 Organisatie’ meegekregen hebben. Onder de taakuitvoering: informeren en adviseren is de rubriek Algemeen (A.1) aangemaakt. Daar zijn de subrubrieken ‘Kabinetszaken’ en ‘Rijksbegroting’ en ‘Divers’ te vinden. Onder de rubriek A.2 Specifieke onderwerpen zijn de oude archiefcodes gebruikt.
De indeling naar de oude archiefcodes vormt weliswaar een overzichtelijk, maar geen consistent geheel. De codes geven het thema van de stukken aan, maar verder wordt er door deze codering geen verdere indeling in handeling of het soort stukken gemaakt.
In sommige gevallen is de inhoud van meerdere mappen samengevoegd tot één bewaarmap. Dit is gebeurd in de gevallen waarin de omvang van de originele mappen zeer gering was en de inhoud van de mappen sterk overeenkwam.
Aanwijzingen voor de gebruiker
Openbaarheidsbeperkingen
Volledig openbaar.
Materiële beperkingen
Het archief kent geen beperkingen voor het raadplegen van stukken als gevolg van slechte materiële staat
Andere toegang
Voor dit archief is geen andere toegang beschikbaar.
Aanvraaginstructie
Openbare archiefstukken kunnen online worden aangevraagd en gereserveerd. U kunt dit ook via de terminals in de studiezaal van het Nationaal Archief doen. Om te kunnen reserveren dient u de volgende stappen te volgen:
U maakt een profiel aan op www.gahetna.nl, en logt vervolgens in
Via de archiefinventaris (alleen de beschrijvingen met rode nummers) selecteert u het gewenste archiefstuk door op de knop 'Reserveren' te klikken
In het volgende scherm geeft u aan op welke dag u het archiefstuk wilt inzien
Indien u zich bevindt in de studiezaal en een tafelnummer heeft ontvangen kunt u dit nummer vermelden. Als u geen tafelnummer heeft kunt u tafelnummer 777 laten staan
Vervolgens bevestigt u uw reservering door deze te versturen.
Verwant materiaal
Bewaarplaats van originelen
Niet van toepassing.
Beschikbaarheid van kopieën
Inventarisnummers van dit archief zijn niet in kopievorm beschikbaar
Afgescheiden archiefmateriaal
Niet van toepassing.
Verwante archieven
Niet van toepassing.
Beschrijving van de series en archiefbestanddelen
- Organisatie, 07
  - Begrotingen en financiële plannen, 07.352.11
    - Stukken betreffende het informeren van de minister en de secretaris-generaal met betrekking tot de begroting van het Stafbureau, 1970; 1; omslag
  - Interne administratieve en technische organisatie, 07.355
    - Stukken betreffende het informeren van de minister met betrekking tot de evaluatie van de taak en het werkterrein van het stafbureau, 1969-1970; 2; omslag
- Taakuitvoering: Informeren en adviseren, A
  - Algemeen, A.1
    - Kabinetszaken, A.1.1
      - Stukken betreffende het beantwoorden van Tweede Kamervragen met betrekking tot diverse onderwerpen, 1968 - 1970, 1973 - 1975, 1979; 3-5; 1 omslag en 2 pak
        - 1968 - 1970, 3; omslag
          Nota bene: betreft vragen met betrekking tot:
          - het verrekenen van prijsstijgingen door invoering van BTW door aannemers
          - het tegengaan van concurrentievervalsing in de fruitteelt
          - het bestaan van een bijdrageregeling in het kader van het EOGFL voor de bouw en uitrusting van bedrijfsgebouwen ter verbetering van de interne produktiestructuren
          - het vraagstuk van een belastingvrije investeringsreserve
          - de situatie van de garnalenvissers in het Waddengebied
          - de tegenvallende hooioogst vanwege droogte en de gevolgen daarvan voor de prijs van hooi
        - 1973 - 1975, 4; pak
          - de problemen met betrekking tot een teruggaaf bovenop de bijzondere compensatieregeling
          - het nadelige effect van de revaluatiemaatregel voor de sector siergewassen
          - de aangenomen resolutie van de drie Hollandse Landbouworganisaties, betreft het energiebeleid voor de glastuinbouw
          - de gestegen petroleumprijs
          - een fiscale tegemoetkoming aan liquiditeitsproblemen van agrarische ondernemers
          - het opvangen van de kostenstijging door het Besluit Zwavelgehalte Brandstoffen
        - 1979, 5; pak
          - de bijdragen voor onrendabele kosten van personen werkzaam in de rietcultuur in Noord-West-Overijssel
          - het feit of riet en rietproducten onder de BTW-landbouwregeling behoren te vallen
          - het vervangen van de WIR voor landbouw en tuinbouw door een belangrijke belastingverlaging
          - de beleidsconcequenties van het uitblijven van de WIR-energietoeslag
      - Interne nota's met betrekking tot Ministerraadsstukken, 1969-1984; 6-18; 11 omslag en 2 pak
        - 1969 - 1971, 6; omslag
        - 1972, 7; omslag
        - 1973, 8; omslag
        - 1974, 9; omslag
        - 1975, 10; omslag
        - 1976, 11; omslag
        - 1977 - 1978, 12; pak
        - 1979, 13; omslag
        - 1980, 14; omslag
        - 1981, 15; omslag
        - 1982, 16; omslag
        - 1983, 17; pak
        - 1984, 18; omslag
      - Ministerraadsstukken, 1969 - 1971, 1984; 19-20; 2 omslag
        - 1969 - 1971, 19; omslag
        - 1984, 20; omslag
      - Stukken betreffende het leveren van een bijdrage aan de Troonrede en het informeren van de minister daaromtrent, 1969-1984; 21-22; 2 omslag
        - 1969 - 1979, 21; omslag
        - 1980 - 1984, 22; omslag
      - Stukken betreffende het informeren van de minister met betrekking tot kamerstukken welke voor Landbouw en Visserij van belang zijn, 1970, 1973 - 1975; 23; omslag
      - Stukken betreffende het informeren van de minister met betrekking tot de regeringsverklaring, 1971-1973; 24; omslag
      - Stukken betreffende het opstellen van minutes behorende bij stukken die ter informatie aan de minister-president en de voorzitter van de Raad van Ministers worden aangeboden, 1971-1973; 25; omslag
      - Stukken betreffende het informeren van de minister met betrekking tot het ontwerp van het Koninklijk Besluit inzake de instelling van een voorlopige wetenschappelijke raad voor het regeringsbeleid, 1971-1975; 26; omslag
      - Stukken betreffende het informeren van de minister met betrekking tot de betrokkenheid van het ministerie van Landbouw bij interdepartementaal overleg, 1975; 27; omslag
      - Stukken betreffende het informeren van de minister met betrekking tot overleg met collegae en staatssecretarissen, 1976-1980; 28-29; 2 omslag
        089.10-0001-01 Minister van Landbouw, Natuur en Voedselkwaliteit
        158.1-0001-01 Minister van Landbouw, Natuur en Voedselkwaliteit
        - 1976 - 1979, 28; omslag
        - 1980, 29; omslag
      - Stukken betreffende het voorbereiden van de minister met betrekking tot het verdedigen van het gevoerde en te voeren beleid, 1976-1980; 30; omslag
        155.1-0001-01 Minister van Landbouw, Natuur en Voedselkwaliteit
      - Stukken betreffende het informeren van de minister-president en de minister van Algemene Zaken met betrekking tot landbouwbelangen inzake de kabinetsformatie, 1981; 31; pak
    - Rijksbegroting, A.1.2
      - Stukken betreffende het informeren van de minister en de secretaris-generaal met betrekking tot de rijksbegroting, 1969 - 1970, 1972, 1975; 32-34; 3 omslag
        - 1969, 32; omslag
        - 1970, 33; omslag
        - 1972, 1975, 34; omslag
      - Stukken betreffende het informeren van de secretaris-generaal met betrekking tot het behandelen van de rijksbegroting van het jaar 1970, 35; pak
      - Stukken betreffende het informeren van de minister met betrekking tot de kabinetsformatie 1971, 1971-1972; 36; omslag
      - Stukken betreffende het informeren van de minister met betrekking tot het totstandkomen van diverse wetten, 1971 - 1979; 37; omslag
        Nota bene: betreft een verzamelmap die later door de archiefvormer is toegevoegd aan het archief
    - Divers, A.1.3
      - Stukken betreffende het informeren van de minister met betrekking tot diverse ontwikkelingen tijdens zijn afwezigheid, 1969-1970; 38; omslag
        Nota bene: betreft de onderwerpen:
        - Prijsbeleid
        - Werkgroepen slachthuiswezen en vleeskeuring
        - Repressief toezicht op vlees en vleeswaren
        - Valorisatie slachtafvallen
        - Wijziging Onteigeningswet
        - Reorganisatie Dierziektenbestrijding
        - Aardgas
        - Voorbereiding nota over Memorandum-Mansholt
        - Coördinatie-commissie
        - Beneluw-regeringsconferentie
        - Voorbereiding lezingen
        - Instituten - BTW
        - Controlestations en BTW
        - BTW-correctie begroting
        - Restitutie omzetbelasting door België
      - Stukken betreffende het informeren van de minister met betrekking tot diverse aangelegenheden, 1971-1984; 39-40; 1 omslag en 1 pak
        - 1980 - 1983, 39; pak
        - 1984, 40; omslag
      - Stukken betreffende het adviseren van de staatssecretaris met betrekking tot diverse onderwerpen, 1983-1984; 41; omslag
        Nota bene: betreft stukken met betrekking tot:
        - het heffen van belasting van landbouwgrond en de daarmee samenhangende problemen
        - het onderhoud van de staatssecretaris met de Nederlandse Vereniging voor de Landelijke Eigendom
        - het rapport inzake fiscale maatregelen voor het midden- en kleinbedrijf (MKB)
        - een lastenverlichting voor het bedrijfsleven
        - notitie ten behoeve van het Ministerraadsoverleg over het wetsontwerp Zelfstandigenaftrek
  - Specifieke onderwerpen, A.2
    - Beslissingen nopens het uitvoeren van werken, 1.712.1
      - Stukken betreffende het informeren van de staatssecretaris van Financiën met betrekking tot de Tweede Kamervragen met betrekking tot het maaien van rietland in Noord-West-Overijssel, 1982-1984; 42; omslag
    - Directe belastingen, 1.714
      - Stukken betreffende het informeren van de minister met betrekking tot belastingen omtrent de bedrijfsvoering, alsmede het beantwoorden van Tweede Kamervragen met betrekking tot belastingen, 1969-1970; 43; pak
        158.1-0011-01 Minister van Landbouw, Natuur en Voedselkwaliteit
      - Stukken betreffende het informeren van de minister met betrekking tot private en corporate belastingen, 1969-1970; 44; omslag
      - Stukken betreffende het opstellen van een conceptnota voor de staatssecretaris van Financieën over belastingheffing op energie, 1969-1970; 45; omslag
      - Stukken betreffende het informeren van de minister met betrekking tot de Wet op de belastingen van het rechtsverkeer, 1969-1972; 46; omslag
      - Stukken betreffende het informeren van de minister met betrekking tot diverse fiscale aangelegenheden, 1971 - 1972, 1974 - 1975, 1984; 47-51; 2 omslag en 3 pak
        - 1971 - 1972, 47; pak
        - 1971 - 1972, 48; omslag
          Nota bene: bevat tevens stukken betreffende het informeren van de secretaris-generaal
        - 1971 - 1972, 49; pak
          Nota bene: bevat tevens stukken betreffende het informeren van de staatssecretaris van Financieën
        - 1974 - 1975, 50; omslag
          Nota bene: betreft tevens stukken betreffende het informeren van de staatsecretaris van Financiën
        - 1984, 51; pak
      - Stukken betreffende het informeren van de Vaste Commissie voor Landbouw en Visserij met betrekking tot het onderzoek naar de leefomstandigheden op de boerderij, alsmede het informeren van de voorzitter van de Tweede Kamer met betrekking tot de belastingdruk van de landbouw in landen van de Europese Gemeenschap, 1972-1976; 52; omslag
      - Stukken betreffende het informeren van de minister met betrekking tot het wetsontwerp inzake fiscale faciliteiten voor scheepvaart, alsmede inzake inkomstenbelasting binnen de fruitteelt, 1973; 53; omslag
      - Stukken betreffende het informeren van de minister met betrekking tot de vrijstelling van loonbelasting ten behoeve van oogsthulp, 1973-1974; 54; omslag
      - Stukken betreffende het informeren van de minister met betrekking tot de reactie van de staatssecretaris van Economische Zaken op het belastingplan van 1974, 55; omslag
      - Stukken betreffende het heffen van belastingen bij coöperaties en de financiële positie van het Drents Landbouw Genootschap, 1975; 56; omslag
      - Stukken betreffende het informeren van de minister met betrekking tot eerder gehouden besprekingen met diverse productschappen, producenten en onderzoeksinstituten inzake de marktpositie van diverse producten, 1975; 57; omslag
      - Stukken betreffende het informeren van de minister met betrekking tot de belastingheffing van bosbezit, 1976-1979; 58; pak
      - Stukken betreffende het informeren van de minister met betrekking tot de studie Hofstra inzake de inflatie op de belastingheffing, 1976-1979; 59; omslag
      - Stukken betreffende het informeren van de minister met betrekking tot fiscale aangelegenheden inzake specifieke agrarische producten, 1976-1979; 60; omslag
      - Stukken betreffende het informeren van de minister met betrekking tot het wetsontwerp inzake verhoging van successierechten, alsmede het informeren met betrekking tot vennootschapsbelasting, 1976-1979; 61; omslag
      - Stukken betreffende het informeren van de minister van Landbouw met betrekking tot fiscale aangelegenheden voor agrariërs, alsmede het informeren van de minister en staatssecretaris van Financiën met betrekking tot de wensen van het ministerie van Landbouw inzake het financiële beleid, 1976-1979; 62; pak
      - Stukken betreffende het informeren van de minister met betrekking tot accijnzen, alsmede het informeren van de minister van Financien met betrekking tot de identificatie- en registratieregeling voor varkens, 1980-1982; 63; omslag
      - Stukken betreffende het informeren van de minister met betrekking tot fiscale faciliteiten van jonge agrariërs, alsmede het informeren met betrekking tot de zelfstandigenaftrek, 1980-1984; 64; omslag
      - Stukken betreffende het informeren van de minister met betrekking tot het zogenaamde pachtersvoordeel ter voorbereiding van het gesprek met het Landbouwschap, alsmede het beantwoorden van Tweede Kamervragen met betrekking tot de heffing van omzetbelasting op bedrijfsverzorgingsdiensten, 1981; 65; omslag
      - Stukken betreffende het informeren van de staatssecretarissen van Landbouw en Financiën met betrekking tot diverse fiscale aangelegenheden, 1983-1984; 66; pak
    - Verbruiksbelasting, 1.715
      - Stukken betreffende het informeren van de minister met betrekking tot de pleziervaartuigenbelasting, alsmede het beantwoorden van Tweede Kamervragen met betrekking tot de invordering van BTW in het Verenigd Koninkrijk, 1983-1984; 67; omslag
    - Omzetbelasting, 1.715.4
      - Stukken betreffende het informeren van de minister met betrekking tot de voorstellen tot verhoging van de accijnzen en motorrijtuigenbelasting, 1969; 68; omslag
      - Stukken betreffende het informeren van de minister met betrekking tot BTW en omzetbelasting ten behoeve van een bespreking met het Landbouwschap, 1969-1970; 69; omslag
      - Stukken betreffende het informeren van de minister met betrekking tot omzetbelasting en BTW-tarief, 1969-1970; 70; pak
      - Stukken betreffende het informeren van de minister met betrekking tot de BTW-regeling voor de landbouw na 1 mei 1974, 1971-1975; 71; omslag
      - Stukken betreffende het informeren van de minister met betrekking tot de voortgang van de besprekingen inzake de harmonisatie van de omzetbelasting binnen de Europese Gemeenschap, 1973; 72; omslag
        080.2-0001-01 Minister van Landbouw, Natuur en Voedselkwaliteit
      - Stukken betreffende het informeren van de minister met betrekking tot de uniformering van het BTW-tarief, 1984; 73; omslag
    - Ruimtelijke ordening, 1.731
      - Stukken betreffende het informeren van de minister met betrekking tot de Reconstructiewet Midden-Delfland, 1969-1970; 74; omslag
        Nota bene: bevat tevens het voorontwerp van de wet en de memorie van toelichting
    - Tegengaan van verontreiniging van lucht, bodem en water, 1.777.6